【裁判字號】    91,交聲,1307
【裁判日期】    920609
【裁判案由】    違反道路交通管理處罰條例聲明異議
【裁判全文】
臺灣士林地方法院交通事件裁定                  九十一年度交聲字第一三七號
    聲請人即
    受處分人  甲○○
右列受處分人因違反道路交通管理處罰條例案件，不服本院中華民國九十二年三月五
日交通事件裁定（九十一年度交聲字第一三０七號），於逾抗告期間後聲請回復原狀
及停止原裁決之執行並提出抗告，本院裁定如左：
    主  文
回復原狀、停止執行之聲請及抗告均駁回。
    理  由
一、本件聲請回復原狀、停止執行及抗告意旨，如附件「抗告及聲請回復原狀」狀所
    載。
二、按抗告程序準用刑事訴訟法有關規定外，並準用前章之規定，道路交通案件處理
    辦法第二十六條定有明文，而當事人須非因過失，遲誤上訴、抗告之期間者，始
    有聲請回復原狀之可言，此觀諸刑事訴訟法第六十七條第一項規定自明；又被告
    、自訴人：：：為接受文書之送達，應將其住所、居所或事務所向法院或檢察官
    陳明；送達文書，除本章有特別規定外，準用民事訴訟法之規定；  而送達於住
    所、居所、事務所或營業所，不獲會晤應受送達人者，得將文書付與有辨別事理
    能力之同居人或受僱人。凡此亦為刑事訴訟法第五十五條第一項前段、第六十二
    條、民事訴訟法第一百三十七條第一項所明定。故當送達人依此方式為送達裁定
    書正本時，即已生送達之效力，抗告期間亦自該送達日之翌日起算，至於應受送
    達人實際有無收受該裁定正本，或其收受裁定正本之時日為何，並非所問，最高
    法院八十七年台上字第三三一０號判決先例可資參照。
三、本件抗告人以未曾接獲裁定，於民國（以下同）九十二年四月十八日接受書記官
    告知，才知道裁定送到其台北縣淡水鎮○○街五二巷五弄十七號之一的住處，由
    其女兒張桂熒收受，惟抗告人已遷離該處十多年，僅設籍於該處，並無以該處設
    定為住所之事實及意思，而抗告人現居於台北市北投區○○○路○段一三八巷九
    號五樓，原裁定顯有將抗告人之戶籍地與現居地相互錯植之違誤，致使抗告人迄
    未收受裁定，為此聲請回復原狀、停止原裁定及裁決之執行並提起抗告等情。經
    查：本件抗告人違反道路交通管理處罰條例案件，其裁定係於九十二年三月五日
    製作，書記官向其住所即「台北縣淡水鎮○○街五二巷五弄十七號之一」為送達
    ，於九十二年三月二十四日經其同居之女兒張桂熒蓋章收受，有送達證書在卷可
    稽，而本件抗告人於交通案件聲明異議狀，亦載明住所在「台北縣淡水鎮○○街
    五二巷五弄十七號之一」，有該異議狀在卷可按，至該狀所附之證物，諸如得勝
    牙醫診斷證明書、舉發違反道路交通管理事件通知單、違反道路交通管理事件裁
    決書等文書，其記載之住所亦均為同址，嗣經本院傳喚受處分人應於九十二年一
    月八日下午二時二十分到庭訊問，向該址送達後由其女兒張桂熒收受通知，該受
    處分人亦能準時應訊，訊問時所陳明之住所亦有「台北縣淡水鎮○○街五二巷五
    弄十七號之一」之住所，而該址確為其住所，亦有抗告人抗告狀所附之戶籍謄本
    記載為證，凡此均可證明抗告人之住所確在「台北縣淡水鎮○○街五二巷五弄十
    七號之一」無訛。
四、又查本件收受人張桂熒為抗告人之長女，係七十年六月十二日出生，收受本件裁
    定正本當時年滿二十一歲，教育程度記載高中畢業，為有辨別事理能力之人，且
    與抗告人在同一戶籍內，有本院書記官依戶役政連結作業系統查得之全戶戶籍資
    料在卷可證，從而本件裁定正本於九十二年三月二十四日已依法律規定合法送達
    在案，則在其女兒張桂熒收受裁定當時，即已生送達之效力，抗告期間亦自該送
    達日之翌日即九十二年三月二十五日起算，至九十二年四月一日（包括在途期間
    二日在內）抗告期間即已屆滿。至抗告狀謂抗告人於接受書記官電話告知，才知
    道裁定已由張桂熒收受云云，依前開說明，對於先前已生合法送達之效力，並不
    生影響，茲抗告人遲至九十二年四月二十一日始向本院提出抗告狀，顯已逾抗告
    期間。而原裁定既係向抗告人之住所送達，抗告人未能收受裁定顯係出於本身之
    過失所致，依首開法律規定，即不得聲請回復原狀，從而，聲請人聲請回復原狀
    暨抗告，為無理由，其聲請停止原裁定及裁決之執行，亦屬無據，均應予以駁回
    。
五、應依道路交通案件處理辦法第二十六條，刑事訴訟法第六十九條第一項前段、第
    四百零八條第一項前段，裁定如主文。
中      華      民      國      九十二      年      六      月    九    日
                              臺灣士林地方法院交通法庭
                                  法  官  林  清  吉
右正本證明與原本無異
如不服本裁定應於送達後五日內向本院提出抗告狀
                                  書記官  陳  美  月
中      華      民      國      九十二      年      六      月     十一 日


司法院資訊處製作；財團法人民間司法改革基金會備份。
